臺灣高雄地方法院刑事判決　　　　　 110年度審易字第1098號
公　訴　人　臺灣高雄地方檢察署檢察官
被　　　告　李逸龍


上列被告因竊盜案件，經檢察官提起公訴（110 年度偵字第0000
0 號），因被告就被訴事實為有罪之陳述，經本院告知簡式審判
程序之旨，並聽取被告與公訴人之意見後，裁定依簡式審判程序
審理，判決如下：
    主  文
李逸龍犯攜帶兇器竊盜罪，累犯，處有期徒刑柒月。未扣案之犯
罪所得新臺幣叁仟元沒收，於全部或一部不能沒收或不宜執行沒
收時，追徵其價額。
    事  實
一、李逸龍意圖為自己不法之所有，基於竊盜之犯意，於民國11
    0 年6 月28日上午5 時6 分許，持客觀上對人生命、身體足
    以構成威脅之鐵鎚1 支，至高雄市鳳山區保泰路五甲國中旁
    ，擊破林淑真停放於018318號停車格之車牌號碼000-0000號
    自用小貨車（起訴書誤載為自用小客車）右後車窗，竊取車
    內零錢共新臺幣（下同）3,000 元，得手後騎乘729-MBQ 號
    普通重型機車逃離現場。嗣經林淑真發現遭竊並報警處理，
    為警調閱監視錄影畫面，循線查悉上情。
二、案經林淑真訴由高雄市政府警察局鳳山分局報告臺灣高雄地
    方檢察署檢察官偵查後起訴。
    理  由
一、程序方面：
    本件被告李逸龍所犯係死刑、無期徒刑、最輕本刑為3 年以
    上有期徒刑以外之罪，其於準備程序進行中，就被訴事實為
    有罪之陳述，經本院告知簡式審判程序之旨，並聽取當事人
    之意見後，認無不得或不宜改依簡式審判程序進行之情形，
    爰依刑事訴訟法第273 條之1 第1 項規定，裁定本件進行簡
    式審判程序。又本件卷內之證據資料，依同法第273 條之2
    規定，不受同法第159 條第1 項關於傳聞法則規定之限制，
    依法均有證據能力，合先敘明。
二、認定犯罪事實所憑之證據及其理由：
    上開犯罪事實，業據被告坦承不諱，核與證人即告訴人林淑
    真證述相符，並有監視錄影翻拍照片在卷可稽，足認被告前
    揭任意性自白，與事實相符，堪予採信。從而，本案事證明
    確，被告上開犯行，洵堪認定，應依法論科。
三、論罪科刑：
  ㈠法律說明：
    按刑法第321 條第1 項第3 款之攜帶兇器竊盜罪，係以行為
    人攜帶兇器竊盜為其加重條件，此所謂兇器，其種類並無限
    制，凡客觀上足對人之生命、身體、安全構成威脅，具有危
    險性之兇器均屬之，且祇須行竊時攜帶此種具有危險性之兇
    器為已足，並不以攜帶之初有行兇之意圖為必要（最高法院
    79年臺上字第5253號判例足資參照）。查被告為本件犯行所
    持用之鐵鎚雖未扣案，惟依一般社會經驗，可知鐵鎚前端應
    係金屬材質，並參以該鐵鎚可擊破車輛玻璃，顯係質地堅硬
    ，若持之攻擊人，客觀上足以危害他人生命、身體安全，屬
    具有危險性之兇器無訛。
  ㈡罪名：
    核被告所為，係犯刑法第321 條第1 項第3 款之攜帶兇器竊
    盜罪。
  ㈢刑之加重事由：
    被告前因搶奪、竊盜等案件，經臺灣高等法院高雄分院以96
    年度上訴字第1777號判決判處有期徒刑9 月、7 月、9 月（
    共2 罪），並經最高法院以97年度台上字第159 號判決上訴
    駁回而確定，又因竊盜、搶奪、施用毒品等案件，經本院分
    別以96年度訴字第4117號、第4036號判決判處有期徒刑10月
    、10月、1 年、1 年（共2 罪）、10月確定，上開各罪嗣經
    本院以97年度審聲字第3571號裁定定應執行有期徒刑7 年2
    月確定，於104 年6 月26日縮短刑期假釋出監併付保護管束
    ，於106 年4 月4 日保護管束期滿假釋未經撤銷視為執行完
    畢等節，有臺灣高等法院被告前案紀錄表在卷可查，被告於
    受有期徒刑執行完畢後，5 年以內故意再犯本件有期徒刑以
    上之罪，為累犯。而司法院釋字第775 號解釋文及理由之意
    旨，係指構成累犯者，不分情節，一律加重最低本刑，於不
    符合刑法第59條所定要件之情形下，致生行為人所受之刑罰
    超過其所應負擔罪責之個案，不符罪刑相當原則、比例原則
    。於此範圍內，在修正前，為避免發生上述罪刑不相當之情
    形，法院就該個案應裁量是否加重最低本刑；依此，該解釋
    係指個案應量處最低法定刑、又無法適用刑法第59條在內減
    輕規定之情形，法院應依此解釋意旨裁量不予加重最低本刑
    （最高法院108年度台上字第338號判決意旨參照），本院審
    酌被告之累犯及本件犯罪情節，認並無該解釋意旨所指情事
    ，故本案被告仍應依刑法第47條第1 項累犯規定加重其刑。
  ㈣刑罰裁量：
    爰以行為人之責任為基礎，審酌被告非無謀生能力，竟不思
    以正途獲取所需，持兇器竊取前妻車內財物，顯然欠缺尊重
    他人財產法益之觀念，所為實有不該，惟念其犯後坦承犯行
    ，態度尚可，兼衡其教育程度、經濟（涉個人隱私，詳卷）
    、累犯以外之前科素行（詳卷附臺灣高等法院被告前案紀錄
     表）、本件犯行之手段、所造成損害及未賠償告訴人損失
    等一切情狀，量處如主文所示之刑。
四、沒收：
  ㈠本件被告之犯罪所得即竊得之3,000 元，未經扣案，且卷內
    無被告已實際返還或賠償之事證，應依刑法第38條之1 第1
    項前段、第3 項規定，宣告沒收，於全部或一部不能沒收或
    不宜執行沒收時，追徵其價額。
  ㈡另被告為本件犯行時所使用之鐵鎚1 支，未據扣案，且屬尋
    常物件，亦非違禁物，倘予沒收，實無助達成犯罪預防之目
    的，就本案而言，應不具刑法重要性，不予宣告沒收。
據上論斷，應依刑事訴訟法第273 條之1 第1 項、第299 條第1
項前段，判決如主文。
本案經檢察官王朝弘提起公訴，檢察官呂乾坤到庭執行職務。
中    華    民    國   110    年    12    月    7     日
                  刑事第五庭  法  官    陳銘珠
以上正本證明與原本無異。
如不服本判決應於收受送達後20日內向本院提出上訴書狀，並應
敘述具體理由；如未敘述上訴理由者，應於上訴期間屆滿後20日
內向本院補提理由書（均須按他造當事人之人數附繕本）「切勿
逕送上級法院」。
因疫情而遲誤不變期間，得向法院聲請回復原狀。
中    華    民    國   110    年    12    月    7     日
                              書記官    黃靖媛
附錄本案論罪科刑法條：
《中華民國刑法第321條》
犯前條第一項、第二項之罪而有下列情形之一者，處六月以上五
年以下有期徒刑，得併科五十萬元以下罰金：
一、侵入住宅或有人居住之建築物、船艦或隱匿其內而犯之。
二、毀越門窗、牆垣或其他安全設備而犯之。
三、攜帶兇器而犯之。
四、結夥三人以上而犯之。
五、乘火災、水災或其他災害之際而犯之。
六、在車站、港埠、航空站或其他供水、陸、空公眾運輸之舟、
    車、航空機內而犯之。
前項之未遂犯罰之。